【裁判字號】    97,家訴,3
【裁判日期】    980709
【裁判案由】    履行契約
【裁判全文】
臺灣屏東地方法院民事判決               97年度家訴字第3號
原      告  乙○○
            甲○○
            丁○○
            丙○○
共      同
訴訟代理人  黃政雄律師
被      告  戊○○
訴訟代理人  邱芬凌律師
上列當事人間請求履行負擔事件，本院於民國98年6 月30日言詞
辯論終結，判決如下：
    主  文
被告應給付原告乙○○新台幣捌拾萬壹仟陸佰拾捌元、原告
甲○○新台幣捌拾萬壹仟陸佰拾捌元、原告丁○○新台幣壹
佰捌拾萬壹仟陸佰拾捌元、原告丙○○新台幣壹佰捌拾萬
壹仟陸佰拾捌元，並均自民國九十六年十二月二十八日起至清
償日止，按年息百分之五計算之利息。
原告其餘之訴駁回。
訴訟費用由原告乙○○負擔百分之二、甲○○負擔百分之二、丁○○負擔百分之四、丙○○負擔百分之四，餘由被告負擔。
本判決原告勝訴部分，於原告乙○○、甲○○、丁○○、丙○○
依序以新台幣貳拾柒萬柒仟貳佰壹拾元、貳拾柒萬柒仟貳佰壹
拾元、陸拾壹萬零伍佰肆拾陸元、陸拾壹萬零伍佰肆拾陸元供
擔保後，得假執行；但被告如於執行標的物拍定、變賣前，依序
以新台幣捌拾萬壹仟陸佰拾捌元、捌拾萬壹仟陸佰拾捌
元、壹佰捌拾萬壹仟陸佰拾捌元、壹佰捌拾萬壹仟陸佰
拾捌元為原告乙○○、甲○○、丁○○、丙○○預供擔保，得免
為假執行。
原告其餘假執行之聲請駁回。
    事實及理由
一、按訴狀送達後，原告不得將原訴變更或追加他訴，但擴張或
    減縮應受判決事項之聲明者，不在此限，民事訴訟法第255
    條第1 項第3 款定有明文。本件原告原請求被告給付原告乙○○新台幣（下同）100 萬元、原告甲○○100 萬元、原告
    丁○○200 萬元、原告丙○○200 萬元，及均自民國89年5
    月14日起至清償日止按年息百分之五計算之利息，嗣減縮利
    息部分之請求為自96年12月28日起算，核屬減縮應受判決事
    項之聲明，與上揭規定相符，先予敘明。
二、原告主張：訴外人黃良記為兩造之父親，於85年12月14日死
    亡，兩造均為其合法繼承人。黃良記生前曾立下代筆遺囑，
    內容記載坐落屏東市○街段○○段116 之2 地號及同段116
    之5 地號暨其地上建築物即建號169 （門牌號碼屏東市○○
    路122 號）房屋由被告取得，但被告應於繼承取得上開不動
    產後之三年內，給付原告乙○○、甲○○各100 萬元、原告
    丁○○、丙○○各200 萬元。被告於黃良記死亡後之86 年5
    月13日依系爭遺囑內容辦理繼承登記，將上開不動產登記至
    其名下，惟遲遲不願履行其依遺囑應負擔之義務。系爭代筆
    遺囑內上開內容乃屬附負擔之遺贈，被告拒不履行，原告爰
    依民法第1205條規定，請求被告即受遺贈人履行負擔。並聲
    明：(一)被告應給付原告乙○○100 萬元、原告甲○○10 0萬
    元、原告丁○○200 萬元、原告丙○○200 萬元，及均自民
    國96年12月28日起至清償日止，按年息百分之五計算之利息
    。(二)願供擔保，請准宣告假執行。
三、被告則以：(一)系爭附負擔遺贈被告所受之利益未達600 萬元
    ，故其所負履行負擔之義務應以所受利益為限。系爭房屋及
    土地之價值應以97年間之價定價格為準，不應以89年間之鑑
    定價格為準。又歐亞不動產估價師聯合事務所所為鑑定報告
    內容多有錯誤，其鑑定結果不足採信。(二)原告乙○○於父母
    生前代為保管父母之印章，然其擅自將父母之存款提領一空
    ，其將父親生前定存1000萬元提領完畢。另於83年12月28日
    將母親黃陳樟陽信銀行帳戶內50萬元之定存（存單號碼
    FA04301 號）解約轉帳進入其陽信銀行私人帳戶內；於84年
    9 月6 日擅自提領32萬元現金；於91年8 月28日將黃陳樟銀
    行帳戶內所有存款629226元結清存入其復興郵局帳戶內。另
    於86年9 月30日提領現金3 萬元、87年9 月30日提領現金2
    萬元、89年10月30日提領現金4 萬元、89年8 月30日提領現
    金4 萬5 千元。就上開金額，被告依法行使抵銷權。被告行
    使抵銷權係為全體共有人之利益所為，不需得到其他共有人
    之同意。(三)又兩造父母生前雖自有財產，惟所有財產均由原
    告乙○○掌控，無法自由運用，故兩造父母已達不能維持生
    活之程度，需受扶養，而兩造父母生前均與被告同住，故當
    然係受被告扶養。依行政院主計處統計每月平均每人最終消
    費支出為26,168元，此金額應由兩造平均負擔，則每人應負
    擔父母之扶養費金額為5,233 元，依此計算父母死亡前五年
    之扶養費用兩造本應各自負擔313,980 元（5233x12x5=3139
    80），則被告自得對原告乙○○、甲○○、丁○○、丙○○
    各主張抵銷上開金額。(四)兩造父親黃良記自81年至85年間定
    期洗腎，健保自負額計50,000元；母親黃陳樟於92年5 月24
    日行開顱手術醫療費用計78, 468 元，及其自92年6 月26日
    起至96年8 月30日止在復興醫院安養中心療養費用計752,
    500 元，上開金額全數由被告支出，共計880,968 元。此筆
    費用應由兩造平均負擔，每人應負擔176,194 元。則被告得
    對原告四人各主張抵銷上開金額。(五)兩造父親黃良記所有坐
    落台南縣佳里鎮○○段633 地號等多筆土地之地價稅自85年
    起迄今每年之稅金均由被告代墊，已繳納14年，每年1015元
    ，共計支出14,210元。依系爭代筆遺囑內容所載被告取得不
    動產之費用應由兩造平均負擔，被告過戶所需之費用為27,
    304 元，此費用應由兩造平均負擔。兩造各自分擔之金額為
    每人8,303 元，於此範圍內被告得向原告各自主張抵銷之金
    額等語，資為抗辯，並聲明：(一)原告之訴駁回。(二)如受不利
    判決，願供擔保請准宣告免為假執行。
四、原告主張被繼承人黃良記為兩造之父親，兩造均為其子女。
    黃良記生前曾立下代筆遺囑，載明坐落屏東市○街段○○段
    116 之2 地號及同段116 之5 地號暨其地上建築物即建號
    169 號（門牌號碼屏東市○○路122 號）房屋由被告取得，
    但被告應於繼承取得上開不動產後之三年內，給付原告乙○○、甲○○各100 萬元、丁○○、丙○○各200 萬元，乃屬
    於附負擔之遺贈。被繼承人黃良記嗣於85年12月14日死亡，
    兩造均為其合法繼承人。又被告於被繼承人黃良記死亡後之
    86年5 月13日依系爭遺囑內容辦理繼承登記，將上開不動產
    登記至其名下，惟至今尚未依遺囑內容履行義務等情，為兩
    造所不爭執，並有兩造戶籍謄本、黃良記除戶謄本、系爭遺
    囑、系爭房屋及土地之建物及土地登記謄本等件為證，堪信
    為真實。原告主張被告為附負擔遺贈之受遺贈人，所受系爭
    房地之利益超過600 萬元，應負履行之責等情，則為被告所
    否認，並以前詞置辯，則本件之爭點為：(一)系爭遺贈標的之
    價額為多少？是否大於被告應負履行之負擔？(二)被告得否以
    上開事由主張抵銷？其得抵銷之金額各為何？茲分述如下。
五、系爭遺贈標的之價額為多少？是否大於被告應負履行之負擔
    ？
  (一)按遺贈附有義務者，受遺贈人，以其所受利益為限，負履行
    之責，此為民法第1205條所明定。其立法意旨在於遺贈原係
    遺囑人給予受贈人之恩惠，當遺贈之負擔較遺贈之利益為大
    時，即有背於遺囑人之意思，應不得使受遺贈人蒙受不利益
    。故負擔大於遺贈利益時，超過遺贈標的之價額部分無效。
    然遺贈負擔之價額是否大於遺贈標的之價額，其判斷之基準
    為何，一般認為應以履行負擔之時為準。經查，系爭遺囑載
    明系爭不動產均由被告取得，但被告應於繼承取得上開不動
    產後之三年內，給付原告丙○○、丁○○各200 萬元、原告
    乙○○、甲○○各100 萬元，核其性質乃被繼承人黃良記以
    遺囑贈與受遺贈人即被告系爭房地，而附加課與被告履行一
    定義務即給付原告金錢之附款，屬於附負擔之遺贈無疑。被
    告於被繼承人黃良記死亡後之86年5 月13日依系爭遺囑內容
    辦理繼承登記，將上開不動產登記至其名下，即屬承認遺贈
    ，並已受給付，應依系爭遺囑內容所定，於取得上開不動產
    三年內履行負擔，故被告履行負擔之時點即為其辦畢繼承登
    記取得遺贈之三年內，即至遲為89年5 月13日。是原告主張
    應以此時點判斷遺贈標的之價值為可採，被告辯稱應以原告
    起訴之97年1 月3 日為判斷時點即無足取。
  (二)經本院囑託歐亞不動產估價師聯合事務所鑑定結果，認為系
    爭不動產於89年5 月13日之價額為10,779,000元，有該事務
    所鑑定報告書在卷可稽。被告雖否認該鑑定報告結果，辯稱
    其內容錯誤百出，諸如：1.本件鑑定為何選擇「屏東市○○
    路110 號」、「屏東市○○路177 號」、「屏東市○○路
    104 、106 號」等三處作為對照組（比較標的）？為何未選
    擇同為林森路上之相近土地作為比較標的？2.比較標的一「
    屏東市林森110 號」係雙面臨路，而勘估標的（即系爭房地
    ）係單面臨路，為何未做任何調整百分比？且該土地交易日
    期為1988年，與鑑定價格日期民國89年相差十餘年，為何調
    整之百分比僅為5 ％？3.比較標的二「屏東市○○路177 號
    」為雙面臨路，為何調整之百分比僅2 ％？該比較標的位於
    屏東市○○○○街道，鄰近百貨公司、銀行、縣警局等處，
    地段甚佳，土地單價為每坪306482元，為何勘估標的地段較
    差，地價卻反而較高？4.比較標的三「屏東市○○路104 、
    106 號」位於屏東市最熱鬧之處，為真正之商業區，而勘估
    標所在之林森路僅有零星商店，主要係住家使用，然而比較
    標的三之地價為每坪223656元，勘估標的之地價卻反而較高
    ？5.為何本件鑑定須加計廣告費銷售費，系爭房屋並未擬為
    銷售，何需加計該4 ％之費用？6.系爭土地為被告之父親贈
    與被告而來，為何會有資本利息6.6160％之支出？7.系爭土
    地並未有出售之行為，如何計算出利潤為12％？8.本件鑑定
    以鄰近土地出售價格為計價之依據，再加計銷售費、管理費
    等費用，然而，鄰近房屋於出售時已將銷售費用、管理費及
    利潤一併計入，為何要以其他標的物出售價格再加計上開銷
    售費、管理費及利潤等項目？是否有重複計算之問題？
    9.貴所鑑定時未進入建物內部查看使用狀況，何以能鑑定出
    價格？系爭建物分為前後二部分，前面為民國50、51年間所
    建，後面為民國45、46年間所建，計算之民國89年為止，屋
    齡至少有39年，估價報告書為何認為屋齡僅為23.6年？云云
    。惟查，勘估標的與比較標的同位於屏東市市中心，屬同一
    區域（最遠直線距離約600 公尺），彼此間具有替代性，比
    較宗地個別條件，及周邊商業效益，經過調整復，當可評價
    出勘估標的之合理價格，並無選擇「同為林森路上相近之土
    地」做為比較標的之必要性。比較標的一「屏東市○○路
    110 號」係雙面臨路，其臨路條件為10公尺及2 公尺，考量
    此一2 公尺路僅機車可通行，且現場勘估時，此巷道少有人
    進出，對比較標的一所貢獻之效益不明顯，故僅酌予向下調
    整2 ％。經查證比較標的一之成交日期為1998年，此為本所
    校對疏失；本估價報告書內容中，據以比較評估之成交日期
    為1998年，故此疏失並不影響本案標的價值之評定。比較標
    的二「屏東市○○路177 號」係為雙面臨路，僅調整2%，其
    調整理由同說明二。勘估標的與比較標的位於同一區域，其
    商業效益相對間確實存在著差異，故估價過程必需實地查訪
    、詢價，以求得客觀之事實，並據以評價。估價過程必須經
    過實地查訪，此查訪過程包含標的現地與周圍觀察，及鄰里
    問之訪談，以蒐集完整之資訊，避免評價之誤差。因價格日
    期為民國89年5 月，自難以復原標的所在區○○○○街廓景
    觀，然該區域向為屏束市之中心商業區，以現狀觀之，勘估
    標的現況為便利商店，該區段○○○路多作為店面使用，營
    業種類以餐飲店、服飾店、體育用品店及診所為主，而經現
    場訪談，推估民國89年之市況較目今更為興盛繁榮，故被告
    所指「勘估標的所在之林森路僅有零星商店，主要係住家使
    用」，顯與事實有所偏差。比較標的三係為法拍取得，經房
    地折分後地價為每坪223656元。臺灣房地市場法拍成交單價
    一向低於市場買賣單價，參考行政院國家科學發展委員會委
    託張金鵲教授，於民國94年所提出之研究報告「不良資產特
    微分析與其處理機制選擇一兼論對不動產市場影響之研究」
    中指出，「法拍屋價格平均較搜尋市場低17.20 ％」。比較
    標的三每坪地價經考慮情況因素（法拍取得）、價格日期因
    素及個別因素調整後為307, 616元，與本案推定價345,3 00
    元差距11. 5 % ，尚屬合理。本次評估作業以成本法及收益
    法為評估方法，其中土地取得成本以其比較價格代替。針對
    被告就成本法部分有所質疑，依「不動產估價技術規則」中
    與成本法相關規定：第48條：成本法，指求取勘估標的於價
    格日期之重建成本或重置成本，和減其累積折舊額或其他應
    扣除部分，以推算勘估標的價格之方法。第52條：勘估標的
    之總成本應包含之各項成本及相關費用如下：1 、營造或施
    工費。2 、規劃設計費。3 、廣告費、銷售費。4 、管理費
    。5 、稅捐及其他負擔。6 、資本利息。7 、開發或建築利
    潤。前項勘估標的為土地或包含土地者，總成本應加計價格
    日期當時之土地價格。第69條：成本價格之計算公式如下：
    1 、土地成本價格＝土地總成本2 、建物成本價格＝建物
     總 成本一建物累積折舊額。或建物成本價格＝建物總成本
    x 〔1 一（年折舊率x 經歷年數）〕。3 、房地成本價格二
    土地成本價格十建物成本價格。前項土地成本價格之求取有
    困難者，得以比較價格或收益價格替代之，並於估價報告書
    中敘明。成本法指求取勘估標的於價格日期重新複製建築所
    需之成本，以本案標的之不動產型態，其過程當包含購地、
    設計、興建、廣告宣傳、出售，故在其成本計算中必需加計
    上述第52條所列之各項資本支出、費用及合理利潤，自無疑
    義。本次評估作業中，勘估標的土地部分係自有，故以比較
    法之評估價格代替購地成本，建物部份則以成本法評估，並
    無重複計算各項費用之問題，亦合於「不動產估價技術規則
    」之規定。本案建物登記謄本上並無登載「建築完成日期」
    ，故以「建物測量成果圖」上所載「收件日期」為準，即民
    國66年10月6 日。被告所指係爭建物「前面為民國50、51年
    間所建」，為「建築物使用執照證」所登載，本所非該建物
    之關係人，實有困難取得該項資訊。若以「建築物使用執照
    證」所登載之竣工日期為準，其主要影響在建物殘值之估算
    ，估價金額將向下調整160, 000元整，故以屋齡23.61 年計
    算，建物殘值為1,152,379 元，估價金額為10,779,000元；
    以屋齡37.56 年計算，則建物殘值為598,457 元，估價金額
    為10, 619,000 元，前後差價160,000 元等情，業據歐亞不
    動產估價師聯合事務所以98年4 月6 日（九八）歐字第0400
    1 號函附本院在卷，而被告對此函覆亦未再提出質疑。經核
    該事務所所為之鑑定結果已詳細敘明其所憑據之理由、鑑定
    之方法，而為客觀之評估，且就被告所質疑各點均能詳予論
    述，自屬可採。被告泛稱上開鑑定報告方法及內容錯誤百出
    云云，不足採信。
  (三)系爭遺贈物及系爭不動產之價額既以被告應履行負擔之89年
    5 月13日為基準點，經鑑定該遺贈物價額為10,779, 000 元
    ，如經修正屋齡後，亦仍有10,619,000元之價值，均如上述
    。而被告應履行之負擔為給付原告乙○○、甲○○各100 萬
    元、丁○○、丙○○各200 萬元，共計應給付原告四人600
    萬元，故其應履行負擔之價額尚少於其所受系爭遺贈標的之
    價額，即應負履行負擔之責任。
  (四)按附負擔遺贈之受遺贈人承認遺贈，並已受給付，而不履行
    負擔時，負擔履行請求權人得類推適用民法第412 第1 項規
    定，請求受遺贈人履行負擔。本件被告為系爭附負擔遺贈之
    受遺贈人，已受領遺贈，辦畢系爭房地之繼承登記，至今仍
    不履行負擔，拒絕給付原告款項，則原告依上揭規定請求被
    告履行負擔，為有理由。
六、被告得否以上開事由主張抵銷？其得抵銷之金額各為何？
  (一)按二人互負債務，而其給付種類相同，並均屆清償期者，各
    得以其債務，與他方之債務，互為抵銷，民法第334 條第1
    項定有明文。經查，被告抗辯被繼承人黃良記所有坐落台南
    縣佳里鎮○○段633 地號等多筆土地之地價稅自85年起迄今
    每年之稅金均由被告代墊，已繳納14年，每年1015元，共計
    支出14,210元，及被告因辦理系爭遺贈過戶費用而支出27,
    304 元，上開金額本應由兩造平均分擔，每人各8,303 元，
    今已由被告一人全數支出，則於此範圍內被告得以其債務與
    原告之上開債務抵銷等情，為原告所不爭執並同意被告之抵
    銷，故被告得向原告每人抵銷8,303 元。
  (二)至被告抗辯原告乙○○於兩造父母黃良記、黃陳樟生前代替
    保管存摺及印章，竟擅自挪用其等之存款，係侵害兩造公同
    共有之遺產，亦侵害到被告之繼承權，被告得對原告主張其
    應繼分之損害賠償請求權，並對原告主張抵銷一節，則為原
    告所否認。被告就原告乙○○擅自挪用兩造父母存款部分之
    事實，復未能舉證以實其說，是其上開主張，尚難採信。又
    縱認被告上開主張屬實，惟按依法律規定或依契約而成一公
    同關係之數人，基於該公同關係而共有一債權者，係屬公同
    共有債權。而繼承人因繼承而取得之遺產，於受侵害時，其
    所生之損害賠償債權，亦屬公同共有債權。該公同共有債權
    之權利，除依其公同關係所由規定之法律或契約另有規定者
    外，依民法第831 條準用同法第828 條第2 項規定，其權利
    之行使應得全體公同共有人之同意，殊無由其中一人或數人
    單獨對債務人請求之餘地。本件兩造父母黃良記、黃陳樟分
    別於85年12月14日、96年8 月30日死亡，有其等除戶謄本附
    卷可稽，兩造均為黃良記、黃陳樟之概括繼承人，無論係繼
    承黃良記、黃陳樟對原告乙○○之侵權行為損害賠償請求權
    ，或因原告乙○○侵害兩造公同共有之遺產而取得之損害賠
    償請求權，均屬公同共有債權，依上說明，除得全體公同共
    有人即兩造之同意外，無由被告單獨對原告乙○○請求該損
    害賠償債權之餘地。經查，除原告乙○○以外之其餘原告甲○○、丁○○、丙○○均不同意被告行使上開損害賠償請求
    權，此據原告到庭陳述明確，則被告即不得主張上開損害賠
    償債權，進而對原告主張抵銷。況此損害賠償債權既為全體
    繼承人所公同共有，乃公同共有債權，得為遺產分割之標的
    ，於遺產分割前，各共有人僅有潛在之應有部分，尚無法處
    分該潛在之應有部分，則繼承人即公同共有人中一人或數人
    ，請求就自己可分得之部分為給付，仍非法之所許。而兩造
    父母黃良記、黃陳樟死亡後，兩造迄今仍未為遺產之分割，
    業據兩造到庭陳述明確，依上說明，被告於遺產分割前，尚
    不得依自己應繼分比例請求分配應得之份額。是其辯稱得以
    按應繼分比例分得之侵權行為損害賠償債權與原告對其之履
    行負擔債權相互抵銷，即屬無據。
  (三)另被告抗辯兩造之父母生前均由其繼續扶養，其得向原告主
    張抵銷兩造父母死亡前五年其所支出之扶養費，即向原告每
    人各抵銷313,980 元云云，則為原告所否認，辯稱：兩造父
    母自有足夠財產，並未達到民法第1117條不能維持生活之程
    度，無需被告扶養，且被告亦無扶養之事實等語。經查，被
    告辯稱其於兩造父母死亡前五年持續扶養之事實，經原告否
    認後，被告未能提出積極證據以實其說，是其主張扶養之事
    實已難遽信。何況兩造之父黃良記於85年12月14日死亡，其
    死亡前五年即80至85年間之所得及財產資料，固因逾課稅資
    料保存年限銷毀，而無從得知，惟由其遺產稅免稅證明書所
    示之遺產明細表可知，其生前名下除有系爭遺贈之房地外，
    尚有坐落台南縣佳里鎮○○段79地號、同段80及80之1 地號
    土地，另有南帝化學工業股份有限公司及屏東第二信用合作
    社之投資，核定價額高達7,919,146 元，此有財政部台灣省
    南區國稅局屏東縣分局97年3 月14日南區國稅屏縣一字第
    0970008212號函所附遺產稅免稅證明書、98年6 月29日南區
    國稅屏縣二字第0980024077號函各1 份在卷可稽。而兩造之
    母黃陳樟於96年8 月30日死亡，其死亡前五年即91至96年每
    年均有近160,000 元之所得及財產，此有其稅務電子閘門財
    產所得調件明細表附卷可參。足見兩造父母生前得以自己之
    財產所得維持自己之生活。兩造之父母黃良記、黃陳樟生前
    既有如上之財產得以維持生活，自無受被告扶養之必要及可
    能。是被告上開所辯，不足取信。
  (四)至被告抗辯其支出兩造之父洗腎之醫療費、兩造之母住院醫
    療費及看護費共計880,968 元，此筆費用本應由兩造分擔，
    被告已代為支出，原告受有不當得利，故被告得依連帶債務
    法律關係向原告求償並主張抵銷一情，為原告所否認，並辯
    稱金額部分過高。經查，被告所提出醫療費用之單據金額合
    計50,295元，且為原告所不爭執；看護費用部分之單據被告
    雖僅提出585,000 元，惟原告之母自92年6 月至96年8 月間
    住院計50個月，每月之看護費用為15,000元均由被告支付一
    情，為原告所不爭執，則被告應已支出750,000 元無疑，以
    上合計被告支出之醫療及看護費用應為800,295 元，被告就
    超過上開金額部分之支出未能提出證據證明，是其主張已支
    出880,968 元即屬過高，於超過800,295 元之範圍尚屬無據
    。再按醫療費用之支出係維持生活所需要之費用，此項費用
    固屬於扶養義務範圍內，惟查，兩造之父母既能以自己之財
    產維持生活，而無受扶養之必要，如前所述，則兩造父母因
    被告代為支出醫療看護等費用，自係屬無法律上原因而受利
    益，致被告受有損害，被告自得依民法關於不當得利之規定
    ，請求返還代支付之醫療看護費用。兩造父母死亡後，此不
    當得利債務即由全體繼承人即兩造繼承取得，屬公同共有債
    務，應由繼承人即兩造負連帶清償責任。又被告同時為債權
    人及連帶債務人之一，該醫療看護費用即因混同而消滅。被
    告依民法第281 條規定，向原告請求償還其等各自應分擔之
    部分160,059 元（8002 95 /5＝160059），並以該債權與原
    告對其之履行遺贈負擔債權相互抵銷，即屬有據。
七、綜上所述，本件原告類推適用民法第412 條第1 項之規定，
    ，請求被告給付原告乙○○、甲○○各100 萬元、丁○○、
    丙○○各200 萬元，及自被告同意本件利息起算日即遺贈負
    擔履行期限屆至後之96年12月28日起至清償日止，按年息百
    分之五計算之利息，於如主文第1 項所示範圍內（即被告應
    給付原告乙○○、甲○○各831,638 元、丁○○、丙○○各
    1,831,638 元），為有理由，應予准許。逾此範圍，非有理
    由，應予駁回。兩造各陳明願供擔保，請准宣告假執行或免
    為假執行，於原告勝訴部分，經核均無不合，爰分別酌定相
    當之擔保金額，併准許之。至原告敗訴部分，其假執行之聲
    請已失所附麗，應駁回之。
八、本件事證已臻明確，兩造其餘攻擊防禦方法及舉證，於本件
    判決結果不生影響，爰不予論述，併此敘明。
九、據上論結，本件原告之訴為一部有理由，一部無理由，依民
    事訴訟法第79條、第85條第1 項、第390 條第2 項、第392
    條第2 項、第3 項，判決如主文。
中    華    民    國    98    年    7     月    9     日
                        家事庭法  官  楊中琪
以上正本係照原本作成。
如對本判決上訴，須於判決送達後20日內向本院提出上訴狀並表
明上訴理由，如於宣示後送達前提出上訴者須於送達後10日內補
提上訴理由書（須附繕本）。
                              書記官  簡慧瑛
中    華    民    國    98    年    7     月    9     日


司法院資訊處製作；財團法人民間司法改革基金會備份。
